【裁判字號】    97,訴,1765
【裁判日期】    971110
【裁判案由】    毒品危害防制條例
【裁判全文】
臺灣臺北地方法院刑事判決              97年度訴字第1765號
公  訴  人  臺灣臺北地方法院檢察署檢察官
被      告  甲○○
上列被告因違反毒品危害防制條例案件，經檢察官提起公訴（97
年度毒偵字第2564號），被告就被訴事實為有罪之陳述，本院合
議庭裁定由受命法官以簡式審判程序審理，判決如下：
    主  文
甲○○施用第一級毒品，累犯，處有期徒刑捌月，扣案第一級毒
品海洛因壹包（驗餘淨重零點零捌貳零公克，及直接包裝毒品而
殘有第一級毒品海洛因於上不可完全析離之夾鏈袋壹只）沒收銷
燬之。
    事  實
一、甲○○曾因違反麻醉藥品管理條例案件，於民國90年8 月14
    日，經臺灣臺南地方法院以87年度易緝字第199 號判決判處
    有期徒刑3 月確定，於94年5 月16日以易科罰金執行完畢；
    又因偽造文書罪，經臺灣板橋地方法院以94年度簡字第5152
    號判決判處有期徒刑4 月確定，於95年8 月3 日以易科罰金
    執行完畢；復因施用第一級毒品及第二級毒品案件，經依臺
    灣板橋地方法院以95年度毒聲字第1959號裁定送勒戒處所觀
    察、勒戒後，認有繼續施用毒品之傾向，經臺灣板橋地方法
    院檢察署檢察官以96年度聲戒字第61號聲請強制戒治，再經
    同法院以96年度毒聲字第304 號裁定令被告入戒治處所施以
    強制戒治，於96年12月26日因無繼續強制戒治必要而停止戒
    治釋放出所，並於97年1 月10日經臺灣板橋地方法院檢察署
    檢察官以97年度戒毒偵字第22號為不起訴處分確定。詎甲○
    ○仍不知悔改，復基於施用第一級毒品海洛因之犯意，向不
    詳人士購得海洛因而持有，並於97年7 月19日上午10時許，
    在臺北市某處，以將海洛因摻在香菸內點燃施用之方式，施
    用海洛因1 次，並於施用完畢後將煙蒂丟棄。嗣為警於97年
    7 月19日下午3 時許，在臺北市萬華區○○○路○ 段131 號
    前，因形跡可疑為警盤檢，並當場扣得海洛因1 包（毛重0.
    2840公克、淨重0.0840公克、取樣0.002 公克、餘重0.0820
    公克，及直接包裝毒品而殘有第一級毒品海洛因於上不可完
    全析離之夾鏈袋1 只）及採集尿液送驗呈海洛因陽性反應，
    始查知上情。
二、案經臺北市政府警察局萬華分局報請臺灣臺北地方法院檢察
    署檢察官偵查起訴。
    理  由
一、按除被告所犯為死刑、無期徒刑、最輕本刑為3 年以上有期
    徒刑之罪或高等法院管轄第一審案件者外，於法院行準備程
    序進行中，被告先就被訴事實為有罪之陳述時，審判長得告
    知被告簡式審判程序之旨，並聽取當事人、代理人、辯護人
    及輔佐人之意見後，裁定進行簡式審判程序；且受命法官行
    準備程序，與法院或審判長有同一之權限；又簡式審判程序
    之證據調查，不受刑事訴訟法第159 條第1 項、第161 條之
    2 、第161 條之3 、第163 條之1 及第164 條至第170 條規
    定之限制，刑事訴訟法第273 條之1 第1 項、第279 條第2
    項前段、第273 條之2 分別定有明文。本件被告所為，係犯
    死刑、無期徒刑、最輕本刑為3 年以上有期徒刑以外之罪，
    其於準備程序中就被訴事實為有罪之陳述，經法官告知簡式
    審判程序之旨，並聽取公訴人、被告之意見後，認為適宜由
    受命法官獨任進行簡式審判程序，依刑事訴訟法第273 條之
    1 第1 項規定，合議庭裁定由受命法官獨任進行審判程序，
    合先敘明。
二、上揭事實業據被告於本院審理中坦承不諱，且經將被告為警
    查獲時採集所得之尿液送請鑑定結果，確有呈現海洛因陽性
    反應，有臺灣尖端先進生技醫藥股份有限公司出具之濫用藥
    物檢驗報告、臺北市政府警察局偵辦毒品案件尿液檢體委驗
    單、贓證物品清單在卷可證（偵查卷第55 -59頁），且有海
    洛因1 包（毛重0.2840公克、淨重0.0840公克、取樣0.002
    公克、餘重0.0820公克，及直接包裝毒品而殘有海洛因於上
    不可完全析離之夾鏈袋1 只），並有交通部民用航空局航空
    醫務中心毒品鑑定書在卷可佐（偵查卷第66頁），足認被告
    自白與事實相符。又被告因施用第一級毒品及第二級毒品案
    件，經依臺灣板橋地方法院以95年度毒聲字第1959號裁定送
    勒戒處所觀察、勒戒後，認有繼續施用毒品之傾向，經臺灣
    板橋地方法院檢察署檢察官以96年度聲戒字第61號聲請強制
    戒治，再經同法院以96年度毒聲字第304 號裁定令被告入戒
    治處所施以強制戒治，於96年12月26日因已無繼續強制戒治
    必要而停止戒治釋放出所，並於97年1 月10日經臺灣板橋地
    方法院檢察署檢察官以97年度戒毒偵字第22號為不起訴處分
    確定等事實，亦有臺灣高等法院被告前案紀錄表在卷可查，
    是被告於觀察、勒戒或強制戒治執行完畢釋放後五年內，再
    犯本件施用海洛因之罪，應堪認定。綜上，本案事證已臻明
    確，被告犯行洵堪認定，應依法論科。
三、按海洛因係毒品危害防制條例第2 條第2 項第1 款所定之第
    一級毒品，不得非法持有、施用，被告非法施用，核其所為
    ，係犯毒品危害防制條例第10條第1 項之施用第一級毒品罪
    。被告持有海洛因之低度行為，應為其施用之高度行為所吸
    收，不另論罪。被告有如事實欄所載曾經有期徒刑執行完畢
    之前科，有臺灣高等法院被告全國前案紀錄表及刑案資料查
    註紀錄表各1 份在卷可查，其於徒刑執行完畢後，五年內故
    意再犯本件有期徒刑以上之罪，為累犯，應依刑法第47條第
    1 項之規定，加重其刑。爰審酌被告曾有多次觸犯施用毒品
    之犯行，雖經觀察、勒戒及刑罰之執行，仍未能斷戒施用毒
    品惡習，顯見其戒治意志不堅，缺乏勒戒動機，本應從重量
    刑。惟念其施用毒品係對己身殘害，未造成他人具體危害，
    且能於本院審理時坦承犯行，態度尚稱良好，並已主動進行
    替代治療，確有戒毒之意，有被告提出之診斷證明書1 紙在
    卷可佐（本院卷第31頁），復衡其犯罪之動機、目的、手段
    ，犯罪時所受之刺激及其品性、生活狀況及智識程度等一切
    情狀，量處如主文之刑，以示儆懲。
四、扣案之白色粉末1 包，其內粉末確為海洛因，而直接包裝毒
    品之夾鏈袋1 只，則有海洛因殘留於上不可完全析離，應視
    之為毒品，有交通部民用航空局航空醫務中心毒品鑑定書及
    扣案物品相片在卷可查（偵查卷第26、66頁），係為海洛因
    1 包（毛重0.2840公克、淨重0.0840公克、取樣0.002 公克
    、餘重0.0820公克，及直接包裝毒品而殘有海洛因於上不可
    完全析離之夾鏈袋1 只），且係被告因施用所持有之第一級
    毒品，業據被告供承在卷，應依毒品危害防制條例第18條第
    1 項前段之規定，不問屬於犯人所有與否，宣告沒收銷燬之
    。至因鑑定而耗損之毒品，已因鑑定而滅失，爰不予宣告沒
    收，附此敘明。
據上論斷，應依刑事訴訟法第273 條之1 第1 項、第284 條之1
、第299 條第1 項前段，毒品危害防制條例第10條第1 項、第18
條第1 項前段，刑法第11條、第47條，判決如主文。
本案經檢察官孫沛琦到庭執行職務。
中    華    民    國    97    年    11    月    10    日
                  刑事第七庭  法  官  林勇如
上正本證明與原本無異。
如不服本判決，應於判決送達後10日內向本院提出上訴狀 (應抄
附繕本)。
                              書記官  葉潔如
中    華    民    國    97    年    11    月    10    日
附錄：本案論罪科刑法條全文
毒品危害防制條例第10條
施用第一級毒品者，處6 月以上5 年以下有期徒刑。
施用第二級毒品者，處3 年以下有期徒刑。


司法院資訊處製作；財團法人民間司法改革基金會備份。
